【裁判字號】    95,訴,99
【裁判日期】    950731
【裁判案由】    違反毒品危害防制條例
【裁判全文】
臺灣嘉義地方法院刑事判決                95年度訴字第99號
公  訴  人  臺灣嘉義地方法院檢察署檢察官
被      告  戊○○
                    （
選任辯護人  蔡碧仲律師
            陳惠如律師
            陳偉展律師
上列被告因毒品危害防制條例案件，經檢察官提起公訴（94年度
偵緝字第481號、第482號），本院判決如下：
    主  文
戊○○共同連續販賣第一級毒品，累犯，處無期徒刑，褫奪公權
終身；扣案之第一級毒品海洛因拾包（驗餘淨重合計拾貳點
陸公克），沒收銷燬之；上開毒品外包裝袋拾個、電子磅秤
壹個、夾鏈袋壹盒及帳冊壹本，均沒收；販賣第一級毒品海洛因
之所得新臺幣捌拾貳萬柒仟元沒收，如全部或一部不能沒收時，
以其財產抵償之。又共同連續販賣第二級毒品，累犯，處有期徒
刑柒年陸月；扣案之第二級毒品甲基安非他命伍包沒收銷燬之（
驗餘淨重合計貳拾點肆公克）；上開毒品外包裝袋伍個、電子磅
秤壹個、夾鏈袋壹盒及帳冊壹本，均沒收；販賣第二級毒品所得
新臺幣貳萬貳仟元沒收之，如全部或一部不能沒收時，以其財產
抵償之。應執行無期徒刑，褫奪公權終身；扣案之第一級毒品海
洛因拾包（驗餘淨重合計拾貳點陸公克）、第二級毒品甲
基安非他命伍包（驗餘淨重合計貳拾點肆公克），沒收銷燬之；
上開毒品外包裝袋拾捌個、電子磅秤壹個、夾鏈袋壹盒及帳冊壹
本，均沒收；販賣第一級毒品、第二級毒品所得共計新臺幣捌拾
肆萬玖仟元沒收之，如全部或一部不能沒收時，以其財產抵償之
。
    事  實
一、戊○○前因違反麻醉藥品管理條例案件，經本院判處應執行
    有期徒刑6年6月，嗣提起上訴，經臺灣高等法院臺南分院撤
    銷原判決，判處應執行有期徒刑6年6月，施用毒品部分判處
    有期徒刑7月確定，販賣毒品部分，則經最高法院駁回上訴
    確定，於民國86年5月14日假釋，並於89年11月22日假釋期
    滿，所餘刑期內未經撤銷假釋，其未執行之刑，以已執行論
    。猶不知悔改，基於販賣第1級毒品海洛因、第2級毒品甲基
    安非他命之概括犯意，分別於下列時間、地點，以行動電話
    作為聯絡工具，販賣海洛因、甲基安非他命多次，並自93年
    9月中旬起至同年11月10日止，與丙○○共同基於販賣第1級
    毒品海洛因、第2級毒品甲基安非他命之概括犯意聯絡：
  (一)自93年3月底起，戊○○販賣海洛因多次予丙○○，並於93
    年7月間，販賣甲基安非他命2次予丙○○，價格均為1,000
    元，復自93年9月中旬起至同年11月10日止，將一定數量之
    海洛因、甲基安非他命放置於丙○○處，待有人向其購買毒
    品，即指示丙○○將放置該處之毒品，送交予買主，未出售
    之海洛因則由丙○○購買，丙○○購買海洛因後，或自行施
    用，或由其自己出售予友人「阿輝」、「妹仔」、「阿文」
    、「阿聰」，再由丙○○就放置於其處之毒品支付價金予戊○○。丙○○平均每月向戊○○拿取毒品12次，平均價格
    5,000元。戊○○與丙○○共同於下列時間、地點販賣毒品
    ：
  1.93年9月中旬至同年11月10日間之某日，姓名年籍不詳綽號
    「西瓜」之成年人，向戊○○購買海洛因1次，價格1,000元
    ，由丙○○在嘉義市○○路○段790號「柏克山莊汽車旅館
    」旁送交予「西瓜」。
  2.93年10月間，丁○○向戊○○購買海洛因2次，價格均為1,0
    00元，由丙○○在其嘉義市○○街287號6樓之2住處送交予
    丁○○。
  3.93年9月中旬某日起至93年10月初某日止，姓名年籍不詳綽
    號「賢哥」之成年人，向戊○○購買甲基安非他命3次，價
    格均為2,000元，由丙○○在「柏克山莊汽車旅館」旁送交
    予「賢哥」。
  4.93年9月中旬，姓名年籍不詳綽號「阿任」之成年人，向戊○○購買甲基安非他命2次，價格均為1,000元，由丙○○在
    嘉義市○○路與民權路口「萊爾富便利商店」前送交予「阿
    任」。
  (二)自93年7月間某日起至94年1月21日止（約半年），在嘉義縣
    民雄鄉民雄工業區外之加油站，由戊○○自行或透過丙○○
    送交，平均每半個月販賣價格均為1,000元之海洛因、甲基
    安非他命各1次予丁○○。
  (三)自92年10月間起至93年9月26日止，在戊○○位於嘉義縣民
    雄鄉○○○街285號住處等地，平均每月販賣價格2,000元之
    海洛因共5次、3,000元之海洛因共3次、4,000元、5,000元
    、9,000元之海洛因各1次予甲○○。
  (四)嗣於93年3月25日15時40分許，經戊○○同意在其位於嘉義
    縣民雄鄉○○○街285號住處搜索，扣得戊○○所有供販賣
    毒品所用之第1級毒品海洛因13包、第2級毒品甲基安非他命
    5包、電子磅秤1個、夾鏈袋1盒以及帳冊1本，並於93年5月1
    8日，在嘉義縣民雄鄉○○○街東巷路口經警攔檢戊○○所
    駕駛之車輛而查獲。
二、案經嘉義市警察局第一分局及嘉義縣警察局分別報請、訴由
    報請臺灣嘉義地方法院檢察署檢察官偵查起訴。
    理  由
一、訊據被告戊○○對於上揭販賣毒品之犯行矢口否認，辯稱：
    伊沒有販賣海洛因、甲基安非他命，93年3月25日扣案之東
    西不是伊的，那是甲○○拿去伊家放的云云。惟查：
  (一)按被告以外之人於審判外之言詞或書面陳述，除法律有規定
    者外，不得作為證據，刑事訴訟法第159條第1項定有明文。
    查辯護人主張證人丙○○、丁○○於警詢時之證述無證據能
    力，是上開證人於警詢時之證述，係屬審判外之言詞陳述，
    復無證據證明具刑事訴訟法159條之3之有可信之特別情況存
    在，均應認無證據能力。
  (二)次按被告以外之人於偵查中向檢察官所為之陳述，除顯有不
    可信之情況者外，得為證據。刑事訴訟法第159條之1第2項
    定有明文。查辯護人對於證人丙○○、丁○○、甲○○於檢
    察官依法訊問並命具結之證詞，主張無證據能力，惟未指出
    有何顯有不可信之情況，從而其等此部分之證述，均有證據
    能力。
  (三)上揭犯罪事實，分據證人丙○○、丁○○、甲○○於偵查及
    本院審理時結證綦詳，並有搜索扣押筆錄1份、照片12張在
    卷足參，而扣案疑似海洛因之白粉13包、疑似甲基安非他命
    之白粉5包，分別送鑑定結果各含有海洛因、甲基安非他命
    成分，海洛因驗餘淨重合計32.36公克、甲基安非他命驗餘
    淨重合計20.4公克，此有法務部調查局94年11月7日調科壹
    字第180002101號鑑定通知書、內政部警政署刑事警察局94
    年9月26日刑鑑字第0940132685號鑑定書各1份在卷足憑。另
    有第1級毒品海洛因13包、第2級毒品甲基安非他命5包、電
    子磅秤1個、夾鏈袋1盒及帳冊1本扣案可資佐證。
  (四)再者，丙○○前因施用海洛因，經本院以93年度毒聲字第53
    8號裁定送觀察、勒戒後，認無繼續施用毒品傾向釋放，並
    經臺灣嘉義地方法院檢察署檢察官於93年12月13日以93年度
    毒偵字第1385號為不起訴處分確定；丁○○前因施用海洛因
    、甲基安非他命，經本院以94年度毒聲字第80號裁定送觀察
    、勒戒後，認無繼續施用毒品傾向釋放，並經臺灣嘉義地方
    法院檢察署檢察官於94年4月4日以94年度毒偵字第132號為
    不起訴處分確定；甲○○前因施用海洛因，經本院以93年度
    訴字第327號判處有期徒刑9月確定等情，有其等臺灣高等法
    院被告全國前案紀錄表各1份附卷足參，足見丙○○、甲○○有施用第1級毒品海洛因，丁○○有施用第1級毒品海洛因
    、第2級毒品甲基安非他命抵癮之需求，而存在向被告購買
    該種毒品之動機。
  (五)參以我國查緝毒品之施用或販賣一向執法甚嚴，對於販賣毒
    品者尤科以重度刑責，又販賣毒品既係違法行為，當非可公
    然為之，亦無公定價格，且容易分裝並增減份量，而每次買
    賣之價量，可能隨時依雙方關係深淺、資力、需求量及對行
    情之認知、來源是否充裕、查緝是否嚴謹、購買者被查獲時
    供述購買對象之可能風險之評估等情形，而異其標準，非可
    一概而論；而買受毒品之人通常亦無法探知販毒者賺取利潤
    幾何，是販賣毒品之利得，除販毒者坦承犯行或價量俱臻明
    確外，委難察得實情，販賣之人從價差或量差中牟利之方式
    雖異，其意圖營利之販賣行為則同一。是以因海洛因、甲基
    安非他命量微價高，販賣者率有利益可圖，本件被告與丙○○、丁○○、甲○○等人非屬至親，販賣毒品予他人，如無
    利益可得，被告又豈會甘冒遭警查獲可能處以重刑之風險而
    如此作為，則雖被告否認有販賣上開海洛因、甲基安非他命
    之犯行，而無可查證其賣出確實賺取之差價，惟依前所述，
    被告販賣海洛因、甲基安非他命當有意圖營利之犯意甚明。
    綜上所述，足認被告有販賣海洛因、甲基安非他命之犯行。
  (六)查證人丙○○、丁○○、甲○○之證詞，雖就購買毒品之次
    數、價格、確切之時間、地點、方式等，於偵查及本院審理
    時之證述有前後不符之處，惟衡諸施用毒品者其購買毒品之
    來源要非僅只一端，又購買毒品施用涉及犯罪，其交易過程
    自極隱密迅速，且施用毒品具成癮性，施用者既係於毒癮發
    作時前往購買毒品，其迫切需用之際，自難期就上開枝節性
    、細節性之事實為詳確之記憶，或受限於人的記憶力、訊問
    者之問話方式等因素，因而使其證詞前後有不符之處。則上
    開證人之證詞雖有上揭相異處，惟證人等對於向被告購買毒
    品之基本事實，則始終證述一致，揆諸前揭判例，上開證人
    所為之證詞仍難認不具證據價值，本院仍得採信上開證人之
    證詞，認定被告之犯行。
  1.證人丙○○就向被告購買毒品之上開情節，前後所述雖非完
    全一致，揆諸上開說明，尚難以此即認其證述不可採信。證
    人丙○○既於本院審理時，透過公訴人、辯護人交互詰問之
    程序予以詰問證人，減少影響其證詞之外在因素，予以發現
    真實，進而了解證人之真意，是應以其於本院審理時之證述
    為可採。丙○○自93年3月底起至同年11月10日止，平均每
    月向戊○○拿取毒品12次，平均價格5,000元等情，業經證
    人丙○○於本院審理時結證明確（本院卷第181頁），則上
    揭期間以7月作為有利於被告之計算，金額為420,000元，惟
    應扣除93年10月間，丁○○向被告購買海洛因2次，價格均
    為1,000元，共計2,000元之金額（此部分販賣所得在丁○○
    部分計算），而丙○○僅有施用海洛因之犯行，並據其於本
    院審理時結證在卷，是上開拿取毒品之金額，除被告所販賣
    之甲基安非他命之金額外，餘均為購買海洛因之金額，故販
    賣甲基安非他命部分，證人丙○○於本院審理時結證稱：伊
    93年7月間幫朋友向戊○○買過1次1,000元，隔沒多久又買1
    次也是1,000元等語（本院卷第180頁、第181頁），共計2,0
    00元；被告上揭時地販賣甲基安非他命予「賢哥」3次，價
    格均為2,000元，共計6,000元；被告上開時地販賣甲基安非
    他命予「阿任」2次，價格均為1,000元，共計2,000元，則
    被告販賣甲基安非他命所得為10,000元，被告販賣海洛因所
    得為408,000元（420,000-2,000-10,000）。
  2.證人丁○○就向被告購買毒品之上開情節，前後所述雖非完
    全一致，揆諸上開說明，尚難以此即認其證述不可採信。且
    證人丁○○於本院審理時之初雖否認有向被告購買毒品，惟
    其於本院審理時結證稱：「（到底戊○○有無賣毒品給你？
    ）她在這邊我不敢講。」等語，足認證人丁○○係因被告在
    場，而於本院審理時之初故為虛偽證述，繼則全盤托出據實
    陳述，從而應以其於本院審理時最後之證述為可採。丁○○
    自93年7月間某日起至94年1月21日止（約半年），每半個月
    向被告購買海洛因及甲基安非他命，金額為數千元，對於實
    際金額則不復記憶等情，業據證人丁○○於本院審理時結證
    在卷，則以被告於上揭期間，平均每半個月販賣價格1,000
    元之海洛因、甲基安非他命各1次予丁○○，共計12次，為
    有利於被告之計算，被告販賣海洛因、甲基安非他命所得均
    為12,000元。
  3.證人甲○○就向被告購買毒品之上開情節，前後所述雖非完
    全一致，揆諸上開說明，尚難以此即認其證述不可採信。證
    人甲○○既於本院審理時，透過公訴人、辯護人交互詰問之
    程序予以詰問證人，減少影響其證詞之外在因素，予以發現
    真實，進而了解證人之真意，是應以其於本院審理時之證述
    為可採。被告自92年10月間起至93年9月26日止，平均每月
    販賣價格2,000元之海洛因共5次、3,000元之海洛因共3次、
    4,000元、5,000元、9,000元之海洛因各1次予甲○○等情，
    亦經證人甲○○於本院審理時結證在卷（本院卷第151頁、
    第156頁），則上揭期間以11月為有利於被告之計算，販賣
    海洛因所得為407,000元（37,000×11）。
  4.綜上，被告販賣海洛因所得為827,000元（408,000＋12,000
    ＋407,000），販賣甲基安非他命所得為22,000元（10,000
    ＋12,000），合計為849,000元。
  (七)至證人乙○○於本院審理時結證稱：就伊所知戊○○沒有在
    販賣海洛因或安非他命云云（本院卷第253頁），惟被告確
    有販賣海洛因、甲基安非他命之犯行，已詳如前述，證人乙○○之證詞與事實不符，委無足採。
  (八)綜上所述，被告前開所辯，顯係卸責之詞，不足採信。本件
    事證明確，被告販賣海洛因、甲基安非他命之犯行均堪認定
    。
二、論罪科刑部分：
  (一)核被告所為，係犯毒品危害防制條例第4條第1項販賣第1級
    毒品罪、同條例第4條第2項販賣第2級毒品罪。被告持有第1
    級毒品、第2級毒品之低度行為，應為販賣之高度行為所吸
    收，均不另論罪。被告與丙○○就上揭事實欄一(一)1至4部分
    販賣毒品予「西瓜」、丁○○、「賢哥」、「阿任」之犯行
    ，共同犯罪，彼此間有犯意聯絡及行為分擔，均為共同正犯
    。被告所犯上開2罪，犯意各別，罪名有異，應予分論併罰
    。
  (二)被告行為後，94年1月7日修正公布之刑法，自95年7月1日施
    行，刪除刑法第56條連續犯之規定。本件被告之犯行，因行
    為後新法業已刪除連續犯之規定，此刪除雖非犯罪構成要件
    之變更，但顯已影響行為人刑罰之法律效果，自屬法律有變
    更，依新法第2條第1項前段規定，比較新、舊法結果，仍應
    適用較有利於被告之行為時法律即舊法論以連續犯。被告先
    後多次販賣第1級毒品、第2級毒品之犯行，時間緊接，所犯
    構成要件相同之罪名，顯係基於概括犯意反覆為之，均為連
    續犯，各應論以販賣第1級毒品罪、販賣第2級毒品罪一罪，
    並除其法定刑為死刑、無期徒刑部分依法不得加重外，均應
    加重其刑。
  (三)被告行為後，94年1月7日修正公布之刑法，自95年7月1日施
    行，修正刑法第47條累犯之規定。被告前因違反麻醉藥品管
    理條例案件，經本院判處應執行有期徒刑6月年6月，嗣提起
    上訴經臺灣高等法院臺南分院撤銷原判決，判處應執行有期
    徒刑6月6月，施用毒品部分判處有期徒刑7月確定，販賣毒
    品部分，則經最高法院駁回上訴確定，於86年5月14日假釋
    ，並於89年11月22日假釋期滿，所餘刑期內未經撤銷假釋，
    其未執行之刑，以已執行論，此有臺灣高等法院被告全國前
    案紀錄表1份在卷可參，其於受有期徒刑之執行完畢後，5年
    以內再犯本件有期徒刑以上之罪，不論依修正前之刑法第47
    條，或修正後之刑法第47條第1項之規定，均構成累犯，對
    被告而言並無有利或不利之情形；另最高法院95年第8次刑
    事庭會議決議，亦認為「過失再犯有期徒刑以上之罪」，始
    應依修正後第2條第1項之規定，適用最有利於行為人之法律
    。故本件應不生新舊法比較之問題，自應依修正後刑法第47
    條第1項規定論以累犯，並除其法定刑為死刑、無期徒刑部
    分依法不得加重外，各應依刑法第47條規定，遞加重其刑。
  (四)被告行為後，94年1月7日修正公布之刑法，自95年7月1日施
    行，修正刑法第33條第5款關於法定刑有罰金刑之罪規定，
    比較修正前後之規定，以修正前刑法較有利於行為人，依刑
    法第2條第1項前段之規定，應適用修正前刑法規定。
  (五)又按刑法第59條規定，犯罪之情狀可憫恕者，得酌量減輕其
    刑，同法第57條規定，科刑時應審酌一切情狀，尤應注意左
    列事項（共10款）為科刑重輕之標準，兩條適用上固有區別
    ，惟所謂「犯罪之情狀」與「一切情狀」云云，並非有截然
    不同之領域，於裁判上酌減其刑時，應就犯罪一切情狀（包
    括第57條所列舉之10款事項），予以全盤考量，審酌其犯罪
    有無可憫恕之事由（即判例所稱有特殊之原因與環境等等，
    在客觀上足以引起一般同情，以及宣告法定低度刑，是否猶
    嫌過重），以為判斷。故適用第59條酌量減輕其刑時，並不
    排除第57條所列舉10款事由之審酌，惟其程度應達於確可憫
    恕，始可予以酌減（最高法院70年度第6次刑事庭會議決議
    參照）。本件被告長期販賣毒品，獲利甚豐，且犯後並未坦
    承認錯，缺乏悔悟之心，是其犯罪情狀在客觀上不足以引起
    一般人同情，並無可憫及情輕法重之情，爰不依刑法第59條
    之規定減輕其刑，應併敘明。
  (六)爰審酌被告不思以正當途徑賺取金錢，竟以販賣毒品圖不法
    所得，足以使購買施用者導致生理及心理毒害，形成生理成
    癮性及心理依賴性，嚴重戕害國民身心健康，危害社會治安
    ，其無視於國家杜絕毒品危害之禁令，出售圖利，惡性非輕
    ，行為之手段、販賣之次數、價格、犯罪之所得，否認犯行
    之犯後態度等一切情狀，各量處如主文所示之刑，販賣第1
    級毒品部分，併依刑法第37條第1項規定，宣告褫奪公權終
    身，並定其應執行刑為無期徒刑，褫奪公權終身。
  (七)93年3月25日扣案之海洛因13包、甲基安非他命5包、電子磅
    秤1個、夾鏈袋1盒及帳冊1本，被告否認係其所有，而證人
    即被告之夫乙○○於本院審理時結證稱：93年3月25日扣案
    之東西，係甲○○拿來伊家的，因為伊家沒有這些東西云云
    （本院卷第253頁），惟證人甲○○於本院審理時否認上情
    ，且證人乙○○於本院審理時結證稱：「（你如何知道毒品
    及帳冊等物不是你太太的？）我也不知道，後來我太太打電
    話跟我說是甲○○帶毒品到我家被查獲的。」等語（本院卷
    第251頁），是其係聽聞被告所述，尚難以此認定係甲○○
    所有。又被告有販賣毒品之犯行，已詳如前述，而上揭物品
    又係供販賣毒品所用之物，則在被告家中搜索查扣之上揭物
    品應屬被告所有無訛。扣案之海洛因13包、甲基安非他命5
    包，係屬毒品危害防制條例所稱之第1級毒品、第2級毒品，
    應依毒品危害防制條例第18條第1項前段之規定，宣告沒收
    銷燬之；而扣案之前開毒品外包裝袋18個、電子磅秤1個、
    夾鏈袋1盒及帳冊1本，係被告所有供販賣毒品所用之物，爰
    依毒品危害防制條例第19條第1項規定，宣告沒收之，又上
    開物品均已扣案，並無全部或一部不能沒收之情形，爰不另
    為「如全部或一部不能沒收時，追徵其價額」之諭知。至93
    年3月25日扣案之紫色袋子1個、塑膠袋2個，並無證據證明
    係被告供販賣毒品所用之物，爰不併予諭知沒收。另被告販
    賣海洛因所得827,000元，販賣甲基安非他命所得22,000元
    ，共計849,000元應依毒品危害防制條例第19條第1項規定宣
    告沒收之，如全部或一部不能沒收時，以其財產抵償之。
  (八)於93年5月18日，在嘉義縣民雄鄉○○○街東向路口，員警
    攔檢被告駕駛之車輛，所查扣之第1級毒品海洛因7小包、磅
    秤1組、夾鏈袋22個及蔗糖1包，係乙○○所有供施用毒品所
    用一節，業據證人乙○○於本院審理時結證明確。佐以乙○○有施用毒品之前案，且上揭物品除係於被告駕駛之車輛查
    扣外，並無證據證明係被告所有供犯罪所用之物，故證人乙○○此部分之證述應屬可採，爰不併予諭知沒收。
三、公訴意旨另以：被告自93年5月間起至同年11月10日止，連
    續轉讓第1級毒品海洛因予丙○○施用。認被告另涉犯毒品
    危害防制條例第8條第1項轉讓第1級毒品罪嫌。檢察官認被
    告成立上揭犯行，無非係以證人丙○○之證述為其論據。訊
    據被告堅決否認有何轉讓第1級毒品海洛因予丙○○施用之
    犯行。經查，證人丙○○於本院審理時否認被告無償轉讓海
    洛因予其施用，並結證稱：伊之前在另案審理時說毒品不用
    錢，是朋友「老歲仔」會分給伊吸食不用錢，並不是指戊○○。戊○○沒有無償轉讓毒品給伊，例如，戊○○會算伊5
    包的錢而給伊6包的量，這是因為伊依照她的指示幫她送毒
    品，這個部分應該是伊幫她送毒品的代價，在伊幫她跑腿送
    毒品這段期間都是這樣計算毒品的價格，在伊幫她跑腿之前
    並沒有這樣等語（本院卷第178頁、第180頁），足見被告係
    因丙○○代其送交毒品予買主，故而在丙○○向其購買毒品
    時，給予較優惠之價格，此係丙○○與被告共同販賣毒品之
    代價，尚難認係被告無償轉讓。參以證人丙○○於本院審理
    時就被告販賣海洛因、甲基安非他命之犯行堅指不移，其當
    無就被告是否轉讓毒品予其施用故為迴護之詞，此外，復查
    無其他積極證據足資證明被告於上揭期間確有檢察官所指之
    犯行，是就此部分應認被告罪嫌尚有不足。惟公訴意旨既認
    此部分與上開起訴經本院判刑之販賣海洛因有罪部分，具有
    牽連犯之關係，屬於裁判上之一罪，故就此部分，不另為無
    罪之諭知，併此敘明。
據上論斷，應依刑事訴訟法第299條第1項前段，毒品危害防制條
例第4條第1項、第4條第2項、第18條第1項前段、第19條第1項，
刑法11條前段、第2條第1項前段、第28條、修正前第56條、第47
條第1項、第51條第4款、第37條第1項，判決如主文。
本案經檢察官李志明到庭執行職務。
中    華    民    國    95    年    7     月    31    日
                    刑事第三庭  審判長法  官  沈 福 財
                                      法  官  陳 仁 智
                                      法  官  卓 春 慧
上列正本證明與原本無異。
如不服本判決，應於判決送達後10日內向本院提出上訴狀（應附
繕本）。
中    華    民    國    95    年    7     月    31    日
                                      書記官  江 芳 耀
附錄本案論罪科刑法條全文：
毒品危害防制條例第4條第1項、第2項：
製造、運輸、販賣第一級毒品者，處死刑或無期徒刑；處無期徒
刑者，得併科新臺幣1千萬元以下罰金。
製造、運輸、販賣第二級毒品者，處無期徒刑或7年以上有期徒
刑，得併科新臺幣7百萬元以下罰金。


司法院資訊處製作；財團法人民間司法改革基金會備份。
